【裁判字號】    97,審訴,3230
【裁判日期】    970918
【裁判案由】    毒品危害防制條例
【裁判全文】
臺灣高雄地方法院刑事判決            97年度審訴字第3230號
公  訴  人  臺灣高雄地方法院檢察署檢察官
被      告  甲○○
                    另案羈押在臺灣高雄看守所
指定辯護人  本院公設辯護人馬碩遠
上列被告因毒品危害防制條例案件，經檢察官提起公訴（97年度
毒偵字第5120號），本院合議庭裁定由受命法官獨任依協商程序
審理，判決如下：
    主  文
甲○○施用第一級毒品，累犯，處有期徒刑拾月。
    事實及理由
一、本件犯罪事實及證據，除犯罪事實「甲○○前於民國91年間
    因施用毒品案件，經法院裁定送強制戒治，並於92年6 月20
    日停止戒治處分出監，嗣經法院裁定撤銷停止戒治，於93年
    2 月12日因法律修正報結而未執行完畢，起訴部分則經法院
    以91年度訴字第3625號分別判處有期徒刑9 月、4 月，應執
    行有期徒刑1 年確定」更正為「甲○○前因施用毒品案件，
    經本院以88年度毒聲字第5701號裁定送觀察、勒戒後，認有
    繼續施用毒品傾向，經本院以88年度毒聲字第6295號裁定送
    強制戒治，於89年1 月18日因停止戒治釋放，嗣於89年8 月
    29日戒治期滿執行完畢」；證據部分補充「被告甲○○於本
    院審理中之自白」外，餘均引用檢察官起訴書之記載，如附
    件。
二、本件被告業已認罪，並經辯護人協助下與檢察官於審判外達
    成協商之合意，渠等合意內容為：被告願受科刑範圍如主文
    所載。經核被告所為，係犯毒品危害防制條例第10條第1 項
    之施用第一級毒品罪，且上開協商合意內容，並無刑事訴訟
    法第455 條之4 第1 項所列不得認罪協商之情形，本件既經
    檢察官聲請改依協商程序而為判決，本院爰不經言詞辯論，
    於協商合意範圍內為協商判決。
三、應適用之法條：刑事訴訟法第455 條之4 第2 項、第455 條
    之8 、第454 條第2 項，毒品危害防制條例第10條第1 項，
    刑法第11條前段、第47條第1 項。
四、本判決除有刑事訴訟法第455 條之4 第1 項第1 款、第2 款
    、第4 款、第6 款、第7 款所定情形之一，或違反同條第2
    項規定者外，不得上訴。
本案經檢察官陳麗琇到庭執行職務。
中    華    民    國    97    年    9     月    18    日
                  刑事第七庭    法  官  陳君杰
以上正本證明與原本無異。
如不服本判決，應於判決送達後10日內，向本院提出上訴狀。
中    華    民    國    97    年    9     月    18    日
                                書記官  李承悌
附錄本判決論罪科刑法條全文：
毒品危害防制條例第10條第1項
施用第一級毒品者，處6 月以上5 年以下有期徒刑。
附件：
臺灣高雄地方法院檢察署檢察官起訴書
                                    97年度毒偵字第5120號
    被      告  甲○○  男  32歲（民國○○年○月○○日生）
                        住高雄市○○區○○路188巷3弄29號
                        國民身分證統一編號：Ｚ000000000號
上列被告因違反毒品危害防制條例案件，已經偵查終結，認應該
提起公訴，茲將犯罪事實及證據並所犯法條分敘如下：
        犯罪事實
一、甲○○前於民國91年間因施用毒品案件，經法院裁定送強制
    戒治，並於92年6月20日停止戒治處分出監，嗣經法院裁定
    撤銷停止戒治，於93年2月12日因法律修正報結而未執行完
    畢，起訴部分則經法院以91年度訴字第3625號分別判處有期
    徒刑9月、4月，應執行有期徒刑1年確定；復於92年7、8月
    間因施用毒品案件，經法院以92年度訴字第2978號判處有期
    徒刑8月、3月，應執行有期徒刑10月確定；上開案件接續執
    行，於94年1月28日因縮短刑期假釋出監，94年9月11日保護
    管束期滿未經撤銷視為執行完畢。詎其仍未戒除毒癮，明知
    海洛因業經公告為毒品危害防制條例第2條第2項第1款所列
    管之第1級毒品，不得非法持有、施用，基於施用第1級毒品
    海洛因（下稱海洛因）之犯意，於97年5月16日20時許，在
    其位於高雄市○○區○○路188巷3弄29號之住處，施用海洛
    因1次。嗣於97年5月1時20分許，在高雄縣鳳山市○○路2號
    ，因另案為警查獲，經徵得其之同意採集尿液送驗結果確呈
    嗎啡及可待因陽性反應，始查悉上情。
二、案經高雄縣政府警察局移送偵辦。
        證據並所犯法條
一、證據清單
    ┌───┬───────────┬─────────────────┐
    │ 編號 │      證據名稱        │            待證事實              │
    ├───┼───────────┼─────────────────┤
    │  1   │被告甲○○97年7月8日本│被告甲○○於97年5月16日在上揭地點 │
    │      │署偵查時時之自白。    │施用海洛因1次之事實。             │
    ├───┼───────────┼─────────────────┤
    │  2   │高雄縣政府警察局刑警大│被告之尿液經送驗結果呈嗎啡及可待因│
    │      │隊偵辦毒品案件尿液採證│陽性反應之事實。                  │
    │      │檢驗對照表、臺灣檢驗科│                                  │
    │      │技股份有限公司97年6月4│                                  │
    │      │日之濫用藥物尿液檢驗報│                                  │
    │      │告各1份。             │                                  │
    ├───┼───────────┼─────────────────┤
    │  3   │本署刑案資料查註紀錄表│被告前曾受有期徒刑執行完畢後5年內 │
    │      │、全國施用毒品案件紀錄│，再犯本件有期徒刑以上之罪，為累犯│
    │      │表。                  │之事實。                          │
    └───┴───────────┴─────────────────┘
二、核被告甲○○所為，係犯毒品危害防制條例第10條第1項之
    施用第1級毒品罪嫌。再被告前曾受有期徒刑之執行完畢，
    此有刑案資料查註紀錄表1份附卷可參，其於5年內故意再犯
    本案有期徒刑以上之罪，為累犯，請依刑法第47條第1項之
    規定加重其刑。請審酌被告先前業因施用毒品行為遭強制戒
    治，竟仍未戒絕毒品，猶再施用毒品，顯見其不思悔改，意
    志不堅，顯見其無完全悔改警惕之意等一切情狀，從重量刑
    。
三、依毒品危害防制條例第23條第2項、刑事訴訟法第251條第1
    項提起公訴。
    此    致
臺灣高雄地方法院
中    華    民    國    97    年    7     月    14    日
                        檢  察  官    乙  ○  ○
上正本證明與原本無異
中    華    民    國    97    年    7     月    18    日
                        書  記  官    高  文  崇
附錄所犯法條：
毒品危害防制條例第10條
施用第一級毒品者，處 6 月以上 5 年以下有期徒刑。
施用第二級毒品者，處 3 年以下有期徒刑。


司法院資訊處製作；財團法人民間司法改革基金會備份。
